【裁判字號】    89,上訴,1066
【裁判日期】    890731
【裁判案由】    妨害自由
【裁判全文】
臺灣高等法院臺中分院刑事判決                  八十九年度上訴字第一○六六號
    上  訴  人
    即  被  告  丙○○
右上訴人因妨害自由等案件，不服臺灣苗栗地方法院八十八年度訴字第二八六號中華
民國八十八年十二月十三日第一審判決（起訴案號：臺灣苗栗地方法院檢察署八十八
年度偵字第一一四九號），提起上訴，本院判決如左：
      主  文
上訴駁回。
      事  實
一、丙○○曾因違反麻醉藥品管理條例案件，經原審判處有期徒刑三月，甫於民國（
    下同）八十六年十一月三日易科罰金執行完畢。緣有陳文漳（已死亡，經原審以
    同案判決不受理確定）為處理其表哥之女兒鍾淑芬與甲○○間之感情糾紛，丙○
    ○遂與之基於共同之犯意連絡，另邀同洪龍泉（業經臺灣苗栗地方法院檢察署檢
    察官另為不起訴處分），於八十八年二月十四日晚上，由陳文漳駕駛Ｑ八─二六
    四一號自用小客車，搭載其餘二人，於七時十分許，至苗栗縣後龍鎮○○路一六
    八號甲○○住處，將甲○○誘出屋外後，由丙○○將其拉入車內，坐於後座中間
    ，丙○○、陳文漳二人則分別坐其左右兩側，二人並分別以徒手毆打甲○○（傷
    害部分業經告訴人於偵查中撤回告訴），不淮甲○○下車，期間先由洪龍泉駕駛
    ，嗣洪龍泉欲返家，即續由陳文漳駕駛，以此非法方法共同剝奪甲○○之行動自
    由，以要求其須對鍾淑芬之事負責。於繞行約二小時後，載至苗栗縣後龍鎮○○
    街三巷十號陳文漳表哥住處，至十一時二十分許為警在該址查獲。
二、案經甲○○訴由苗栗縣警察局竹南分局報請臺灣苗栗地方法院檢察署檢察官偵查
    起訴。
      理  由
一、訊據上訴人即被告丙○○坦承前揭為告訴人甲○○與鍾淑芬感情糾紛之事，將告
    訴人載出談判等情不諱，惟矢口否認有妨害告訴人甲○○行動自由之犯行，辯稱
    ：告訴人甲○○係自願上車的云云。
二、惟查，被告前揭犯罪事實，業據告訴人甲○○指訴綦詳。而彼等在告訴人甲○○
    進入車內後，陳文漳將車交由洪龍泉駕駛，即與被告丙○○分別坐於後座，並將
    告訴人夾坐於中間，且在車上曾出手毆打告訴人之事實，亦為被告丙○○與共同
    被告陳文漳二人所自承，被告丙○○並於警訊時供稱：有於上開時、地強押告訴
    人甲○○上車，限制其行動自由不讓其下車，伊與陳文漳分別徒手毆打告訴人甲
    ○○，離開甲○○住宅時係由洪龍泉駕車，伊與陳文漳坐後坐，將告訴人甲○○
    夾坐於中間等語，嗣又於偵查之初供認：伊係以徒手毆打甲○○之胸部、腿部等
    情（見八十八年二月十五日偵訊筆錄），而共同被告陳文漳亦在偵查中供稱：後
    來甲○○發現不對想要出來，丙○○有把他拉進去（見八十八年三月十九日偵訊
    筆錄），及被告丙○○於偵查中所述：甲○○上車後發覺不對勁，但他坐中間也
    無法下車（見八十八年七月二十日偵訊筆錄），相互對照印證，告訴人之行動自
    由已遭限制剝奪，要無庸疑。被告丙○○否認犯行，所辯無非卸責之詞，不足採
    信，其犯行洵堪認定。
三、核被告丙○○所為，係犯刑法第三百零二條第一項之剝奪他人行動自由罪。被告
    丙○○與陳文漳二人間，就上揭犯行有犯意聯絡及行為分擔，應論以共同正犯。
    被告曾因違反麻醉藥品管理條例案件，經原審判處有期徒刑三月確定，甫於八十
    六年十一月二十八日易科罰金執行完畢，有被告全國前案紀錄表附卷可佐，其於
    有期徒刑執行完畢後，五年以內再犯有期徒刑以上之本罪，是為累犯，依法應加
    重其刑。原審以被告丙○○犯行明確，而適用刑法上開法條及第二十八條、第四
    十七條，罰金罰鍰提高標準條例第一條前段之規定，並審酌被告係為他人解決感
    情問題而涉刑責，且已與被害人達成和解，及其犯罪方法、犯後態度等一切情狀
    ，判處有期徒刑肆月。其認事用法，核無違誤，量刑亦屬允當適中。被告否認犯
    罪，上訴指摘原審判決不當，顯無理由，應予駁回。
五、據上論斷，應依刑事訴訟法第三百六十八條，判決如主文。
六、本案經檢察官乙○○到庭執行職務。
中      華      民      國     八十九     年      七      月   三十一   日
                                   臺灣高等法院臺中分院刑事第八庭
                                         審判長法  官  羅  得  村
                                               法  官  劉  榮  服
                                               法  官  古  金  男
右正本證明與原本無異。
如不服本判決應於收受送達後十日內向本院提出上訴書狀，其未述上訴之理由者並
得於提起上訴後十日內向本院補提理由書（均須按他造當事人之人數附繕本）。
                                               書記官  林  世  傑
中      華      民      國     八十九     年      八      月     一     日
附錄本案論罪科刑法條全文：
刑法第三百零二條第一項：
私行拘禁或以其他非法方法，剝奪人之行動自由者，處五年以下有期徒刑，拘役或三
百元以下罰金。
                                                                        Ｄ


司法院資訊處製作；財團法人民間司法改革基金會備份。
